臺灣基隆地方法院刑事判決　　　　　　　100年度易字第218號
公　訴　人　臺灣基隆地方法院檢察署檢察官
被　　　告　陳國賢
上列被告因竊盜案件，經檢察官提起公訴（100 年度偵字第1940
號），本院依簡式審判程序判決如下：
    主  文
陳國賢犯攜帶兇器竊盜罪，處有期徒刑肆月，如易科罰金以新臺
幣壹仟元折算壹日，扣案之手電筒、一字螺絲起子各壹支均沒收
。
    犯罪事實及理由
一、犯罪事實：
    引用檢察官起訴書犯罪事實欄之記載（如附件），並將標題
    一第2 行之「凶器」更正為「兇器」、「起子」補充更正為
    「一字螺絲起子」。
二、證據名稱：
    引用檢察官起訴書證據並所犯法條欄標題一之記載（如附件
    ），另補充「被告陳國賢於本院準備程序及審理時所為自白
    」。
三、量刑理由：
  (一)按刑事審判旨在實現刑罰權之分配的正義，故法院對有罪被
    告之科刑，應符合罪刑相當之原則，使輕重得宜，罰當其罪
    ，以契合社會之法律感情，此所以刑法第57條明定科刑時應
    審酌一切情狀，尤應注意該條所列10款事項以為科刑輕重之
    標準，並於同法第59條賦予法院以裁量權，如認「犯罪之情
    狀可憫恕者，得酌量減輕其刑」，俾使法院就個案之量刑，
    能斟酌至當；而適用第59條酌量減輕其刑時，並不排除第57
    條所列舉10款事由之審酌（最高法院86年度台上字第5313號
    判決意旨、70年度第6 次刑事庭會議決議參照）。查本案被
    告竊得之財物僅為40元硬幣，價值甚微，且已當場為警查獲
    而發還被害人盧明志，對被害人財產權侵害之程度極為有限
    ，然本案所論刑法第321條第1項第2款之罪，法定本刑為「
    處6 月以上、5年以下有期徒刑，得併科新臺幣10萬元以下
    罰金」，與被告前揭犯罪情狀相衡，在客觀上非不足以引起
    一般同情，故本院認對被告科以最低度刑仍嫌過重，爰依刑
    法第59條規定，酌量減輕其刑。
  (二)審酌被告曾因竊盜案件，經本院判處拘役10日確定（甫於10
    0 年6 月29日執行完畢，本案不構成累犯），猶不思警惕悔
    改，因缺錢吃飯，再以攜帶兇器撬開投幣式望遠鏡錢箱蓋之
    手法行竊，其無視他人合法財產權、破壞社會秩序之行徑，
    至屬可議，惟竊得之硬幣僅40元，且不及花用即為警當場查
    獲，而未致生不可回復之損害，又被告於本院審理時已坦承
    犯行，有助於節省司法資源，兼衡其學歷僅小學畢業，智識
    程度不高，無業、已婚但獨居之生活狀況等一切情狀，量處
    如主文所示之刑，並諭知易科罰金折算之標準。
  (三)扣案之手電筒、一字螺絲起子各1 支，均係被告所有、供其
    犯上開竊盜罪所用之物，爰依刑法第38條第1 項第2 款規定
    宣告沒收。
四、應適用之法條：
  (一)刑事訴訟法第273 條之1 第1 項、第299 條第1 項前段、第
    310 條之2 、第454 條。
  (二)刑法第321 條第1 項第3 款、第59條、第41條第1 項前段、
    第38條第1 項第2 款。
五、本判決書係依刑事訴訟法第310 條之2 準用同法第454 條第
    1 、2 項製作，僅記載當事人欄、主文、犯罪事實、證據名
    稱、應適用之法條，犯罪事實及證據部分並得引用檢察官起
    訴書之記載。
本案經檢察官李辛茹到庭執行職務。
中    華    民    國   100    年    8     月    24    日
                  刑事第二庭  法  官  羅貞元
以上正本證明與原本無異。
如不服本判決應於收受送達後10日內向本院提出上訴書狀，並應
敘述具體理由；其未敘述上訴理由者，應於上訴期間屆滿後20日
內向本院補提理由書(均須按他造當事人之人數附繕本)「切勿逕
送上級法院」。
中    華    民    國   100    年    8     月    24    日
                              書記官  陳虹
附錄論罪法條：
中華民國刑法第321條
（加重竊盜罪）
犯竊盜罪而有下列情形之一者，處 6 月以上、5 年以下有期徒
刑，得併科新臺幣 10 萬元以下罰金：
一、侵入住宅或有人居住之建築物、船艦或隱匿其內而犯之者。
二、毀越門扇、牆垣或其他安全設備而犯之者。
三、攜帶兇器而犯之者。
四、結夥三人以上而犯之者。
五、乘火災、水災或其他災害之際而犯之者。
六、在車站、埠頭、航空站或其他供水、陸、空公眾運輸之舟、
    車、航空機內而犯之者。
前項之未遂犯罰之。
附件：
臺灣基隆地方法院檢察署檢察官起訴書
                                     100年度偵字第1940號
    被      告  陳國賢  男  56歲（民國○○年○月○○日生）
                        住新北市○○區街頂巷66號
                        國民身分證統一編號：Ｚ000000000號
上列被告因竊盜案件，已經偵查終結，認應該提起公訴，茲將犯
罪事實及證據並所犯法條分敘如下：
            犯罪事實
一、陳國賢意圖為自己不法所有，於民國100年4月28日凌晨0時
    許，攜帶手電筒及客觀上足為凶器之起子1支，在新北市○
    ○區○○街197號前，破壞盧志明設置之投幣式望遠鏡支柱
    表面之錢箱蓋，竊取其內硬幣新台幣（下同）40 元，甫得
    手即為警查獲，並扣案上開竊盜工具及竊得之硬幣。
二、案經新北市政府警察局瑞芳分局移送偵辦。
            證據並所犯法條
一、訊據被告陳國賢，坦承攜帶扣案之手電筒及起子，並竊得40
    元硬幣等情，但辯稱並未破壞錢箱蓋云云。但查，上情業據
    證人盧志明指證甚詳，警員林子為到場時被告蹲在望遠鏡旁
    ，手持起子及手電筒，支柱表面之錢箱蓋均遭破壞拆卸等情
    ，亦據證人林子為結證在卷，被告所辯自無可採。此外，復
    有現場照片、扣案上揭物品可佐，其罪嫌堪予認定。
二、核被告所為係犯刑法第321條第1項第3款加重竊盜罪嫌。
三、依刑事訴訟法第251條第1項提起公訴。
    此  致
臺灣基隆地方法院
中    華    民    國   100    年    5     月    23    日
                              檢  察  官  張長樹
本件正本證明與原本無異
中    華    民    國   100    年    5     月    26    日
                              書  記  官  詹琦雄
附錄本案所犯法條全文
刑法第321條第1項第3款
犯竊盜罪而有下列情形之一者，處 6 月以上、5 年以下有期徒
刑，得併科新臺幣 10 萬元以下罰金：
一、侵入住宅或有人居住之建築物、船艦或隱匿其內而犯之者。
二、毀越門扇、牆垣或其他安全設備而犯之者。
三、攜帶兇器而犯之者。
四、結夥三人以上而犯之者。
五、乘火災、水災或其他災害之際而犯之者。
六、在車站、埠頭、航空站或其他供水、陸、空公眾運輸之舟、
    車、航空機內而犯之者。